臺灣桃園地方法院刑事判決
111年度審易字第2049號
公  訴  人  臺灣桃園地方檢察署檢察官劉威宏
被      告  蔡永裕



上列被告因竊盜案件，經檢察官提起公訴（111年度偵字第34667
號），被告於準備程序進行中就被訴事實為有罪之陳述，經本院
告知簡式審判程序意旨，並聽取當事人之意見後，裁定依簡式審
判程序審理，判決如下：
    主  文
蔡永裕犯侵入住宅竊盜罪，累犯，處有期徒刑八月。
    事實及理由
一、犯罪事實：蔡永裕於民國111年7月8日凌晨1時1分許，途經
    桃園市○○區○○路0段000號「翃發自動化股份有限公司」（下
    稱翃發公司）大門前，發現大門未鎖，竟意圖為自己不法之
    所有，基於加重竊盜之犯意，侵入翃發公司附連圍繞之土地
    後（侵入土地部分，未據告訴），發現翃發公司之鐵皮屋員
    工宿舍大門未鎖，遂徒手開門後侵入屬於VO VAN NAM（中文
    姓名武文南，下稱武文南）住宅之鐵皮屋，竊取武文南所有
    置於木櫃內之錢包1個（內有現金新臺幣【下同】200元、武
    文南之證件），得手後，於尚未離去之際，適經武文南發覺
    遭竊而呼叫其他同事攔阻，並報警處理而當場查獲。
二、證據名稱：
　㈠被告蔡永裕分別於警詢、本院準備程序及審理中之自白。
　㈡證人即被害人武文南於警詢中之陳述。
　㈢桃園市政府警察局楊梅分局搜索、扣押筆錄暨扣押物品目錄
    表及收據、贓物認領保管單、現場蒐證照片、監視器錄影畫
    面翻拍照片。
三、論罪科刑：
　㈠按其所謂「住宅」，乃指人類日常居住之場所而言，公寓亦
    屬之。查被害人於警詢中陳述：該處為公司宿舍等語明確（
    見偵字卷第48頁），而由現場照片觀之（見偵字卷第63-64
    頁），該鐵皮屋內有床、衣櫃、小木桌等物，且床上有棉被
    、衣物，木桌上並有生活雜物，顯見該鐵皮屋為被害人武文
    南日常居住之場所，而屬其住宅，被告侵入該鐵皮屋內行竊
    ，該當刑法第321條第1項第1款之侵入住宅加重條件。
  ㈡次按刑法上竊盜罪既遂未遂區分之標準，係採權力支配說，
    即行為人將竊盜之客體，移入一己實力支配之下者為既遂，
    若著手於竊盜，而尚未脫離他人之持有，或未移入一己實力
    支配之下者，則為未遂（最高法院84年度台上字第2256號判
    決意旨參照）。經查，被告於警詢中供稱其偷完錢包後將錢
    包放在其包包內等語明確（見偵字卷第29頁），顯見被告已
    將竊得之錢包置於其實力支配之下，自已既遂。
  ㈢核被告所為，係犯刑法第321條第1項第1款之侵入住宅竊盜罪
    。
  ㈣被告前於106年間因竊盜等案件，經本院以107年度審易字第1
    96號判決分別處有期徒刑7月、7月，並定應執行有期徒刑11
    月確定；於107年間因竊盜案件，經本院以107年度易字第58
    8號判決處有期徒刑7月確定，上開2案，另經本院以107年度
    聲字第3168號裁定，定應執行有期徒刑1年3月確定，於108
    年7月11日刑期期滿執行完畢，有臺灣高等法院被告前案紀
    錄表可按，被告亦不爭執有該前案紀錄，其於前開有期徒刑
    執行完畢後，5年內故意再犯本件有期徒刑以上之罪，為累
    犯，經本院裁量被告上揭前科情形後，認其有特別惡性且對
    刑罰反應力薄弱，應依刑法第47條第1項規定加重其刑（含
    最低本刑）。
  ㈤爰審酌被告正值青壯，不思以正當方式獲取財物，竟圖不勞
    而獲，恣意為本件竊盜犯行，顯然欠缺對他人財產權之尊重
    ，惟念被告犯後終能坦承犯行，非無悔意，然已有多次犯罪
    前科，素行不佳，兼衡以被告之犯罪動機、情節、生活及經
    濟狀況、素行、年紀及智識程度等一切情狀，量處如主文所
    示之刑，以示懲儆。
四、沒收：查被告竊得之錢包1個（含現金200元及武文南之證件
    ），業經當場起獲而發還被害人，有贓物認領保管單及現場
    照片可考（見偵字卷第59頁、第65頁），爰不宣告沒收。
五、應依刑事訴訟法第273條之1第1項、第299條第1項前段、第3
    10條之2、第454條第1項，判決如主文。
六、如不服本判決應於收受判決後20日內向本院提出上訴書狀，
    並應敘述具體理由。其未敘述上訴理由者，應於上訴期間屆
    滿後20日內向本院補提理由書（均須按他造當事人之人數附
    繕本）「切勿逕送上級法院」。
本案經檢察官陳淑蓉到庭執行職務。
中　　華　　民　　國　　111 　年　　10　　月　　31　　日
                  刑事審查庭  法　官　馮浩庭
以上正本證明與原本無異。
如不服本判決應於收受判決後20日內向本院提出上訴書狀，並應
敘述具體理由。其未敘述上訴理由者，應於上訴期間屆滿後20日
內向本院補提理由書（均須按他造當事人之人數附繕本）「切勿
逕送上級法院」。
　　　　　　　　　　　　　　　書記官　張怡婷  
中　　華　　民　　國　　111 　年　　10　　月　　31　　日
附錄本案論罪科刑法條： 
中華民國刑法第321條
犯前條第1項、第2項之罪而有下列情形之一者，處6月以上5年以
下有期徒刑，得併科50萬元以下罰金：
一、侵入住宅或有人居住之建築物、船艦或隱匿其內而犯之。
二、毀越門窗、牆垣或其他安全設備而犯之。
三、攜帶兇器而犯之。
四、結夥三人以上而犯之。
五、乘火災、水災或其他災害之際而犯之。
六、在車站、港埠、航空站或其他供水、陸、空公眾運輸之舟、
    車、航空機內而犯之。
前項之未遂犯罰之。